【裁判字號】    97,執消債更,20
【裁判日期】    980505
【裁判案由】    更生事件
【裁判全文】
臺灣宜蘭地方法院民事裁定          97年度執消債更字第20號
債  務  人  乙○○
代  理  人  林世超律師
債  權  人  行政院勞工委員會勞工保險局
法定代理人  丁○○
債  權  人  遠信國際資融股份有限公司
法定代理人  甲○○
上列當事人聲請消費者債務清理事件，本院裁定如下：
    主  文
債務人所提如附件一所示之更生方案應予認可。並自本裁定確定
之次月起，於每月15日給付。
債務人在未依更生條件全部履行完畢前，其生活程度應受如附件
二所示標準之限制。
    理  由
一、本件債務人提出如附件一所示之更生方案，主張自法院裁定
    認可更生方案之翌日起，每一個月為一期，每期清償新台幣
    （下同）3,500元，共分96期，8年清償，並向各債權人分別
    按月給付每期之清償金額等語。前經本院函請債權人就債務
    人所提之更生方案，以書面確答是否同意，其中債權人遠信
    國際資融股份有限公司逾期不為確答，視為同意外，債權人
    行政院勞工委員會勞工保險局則以不同意函復。惟該視為同
    意更生方案之已申報無擔保及無優先權債權人並未過半數，
    無法依消費者債務清理條例第60條第2項規定視為債權人會
    議可決更生方案。
二、按債務人有薪資、執行業務所得或其他固定收入，法院認更
    生方案之條件公允者，得不經債權人會議可決，逕依債務人
    之聲請或依職權以裁定認可更生方案；法院為認可之裁定時
    ，因更生方案履行之必要，對於債務人在未依更生條件全部
    履行完畢前之生活程度，得為相當之限制，消費者債務清理
    條例第64條第1項、第62條第2項分別定有明文。
三、查本件債務人聲請更生，前經本院以97年度消債更字第150
    號民事裁定開始更生程序在案，有上開裁定在卷可參，而債
    務人確有低收入補助款2,000元及租金補貼3,000元等固定收
    入，亦有宜蘭縣政府97年10月23日府社字第0970137227號函
    、宜蘭縣政府租金補貼證明及債務人郵政存簿轉帳資料在卷
    足憑。再觀諸債務人所提如附件一所示之更生方案，其清償
    總額合計為336,000元，雖僅為已申報無擔保及無優先權債
    權總額408,065元之82.34%。惟因債務人與前配偶丙○○所
    生之子黃迺傑，其監護權係由債務人任之，有離婚協議書在
    卷可稽。據債務人稱前配偶丙○○於93年離婚後只在初期給
    予15,000元外，至今未履行約定給付黃迺傑生活費。而黃迺
    傑之年齡為13歲，尚在就學中，仍需賴債務人之扶養。債務
    人為聲請更生，僅申報其與黃迺傑每月之生活費用18,561元
    ，尚低於依內政部公告之97年度臺灣省每人每月最低生活費
    標準9,829元計算，以二人每月最低生活費計19,658元之標
    準。並願將最後清償期，自認可更生方案裁定確定之翌日起
    延長為八年，足認其有履行該更生方案之誠意，其條件核屬
    公允、適當、可行。復查，債務人無同條例第64條第2項所
    定：「一、債務人於七年內曾依破產法或本條例規定受免責
    。二、有前條第1項各款情形之一者。三、無擔保及無優先
    權債權受償總額，顯低於法院裁定開始更生程序時，依清算
    程序所得受償之總額。四、無擔保及無優先權債權受償總額
    ，低於債務人聲請更生前二年間，可處分所得扣除自己及依
    法應受其扶養者所必要生活費用之數額。」不應逕予認可之
    消極事由存在，分別有本院查詢表、財產清單、債務人更生
    聲請狀所附之聲請更生前二年內之財產及收入狀況說明書在
    卷可稽。故不經債權人會議可決，予以認可該更生方案。另
    並依上開規定，就債務人在未依更生條件全部履行完畢前之
    生活程度，裁定為相當之限制，爰裁定如主文。
中    華    民    國    98    年    5     月    5     日
              民事庭    司法事務官 楊思誠
上為正本係照原本作成
如不服本裁定，應於裁定送達後10日內，以書狀向本院司法事務
官提出異議。
中    華    民    國    98    年    5     月    7     日
                            書  記  官  李茂榮
 附件一：更生方案
  ┌──────────────────────────┐
  │壹、更生方案內容                                    │
  ├──────────────────────────┤
  │1.認可裁定確定之次月起，每一月為一期，共96期。      │
  │2.每期清償新台幣（下同）3,500元。債權人分配金額如貳 │
  │  之分配表所示。                                    │
  │3.債務總金額：408,065元                             │
  │4.清償總金額：336,000元                             │
  │5.清償比例：82.34%                                  │
  ├──────────────────────────┤
  │貳、更生清償分配表                                  │
  ├──┬──────────┬────┬───────┤
  │編號│債權人              │債權金額│每期可分配金額│
  │    │                    │        │              │
  ├──┼──────────┼────┼───────┤
  │ 1  │行政院勞工委員會勞工│75,717  │   649        │
  │    │保險局              │        │              │
  ├──┼──────────┼────┼───────┤
  │ 2  │遠信國際資融股份有限│332,348 │  2,851       │
  │    │公司                │        │              │
  ├──┼──────────┼────┼───────┤
  │    │ 合    計           │408,065 │  3,500       │
  ├──┴──────────┴────┴───────┤
  │參、補充說明                                        │
  │1.每期可分配金額＝債權金額×清償比例÷96期（元以下  │
  │  四捨五入）                                        │
  │2.債務人於履行更生方案前，應自行向各債權人詢問還款  │
  │  方式，並依期履行。                                │
  └──────────────────────────┘
 附件二：
 債務人在未依更生條件全部履行完畢前應受下列之生活限制：
  1、不得為奢侈、浪費之行為。
  2、不得為賭博或其他投機行為。
  3、不得為金錢借貸之行為。
  4、不得為不動產之處分。
  5、不得搭乘計程車、高鐵、飛機、輪船。但因職務所需且由
     任職機關或團體支付者不在此限。
  6、不得從事國外遊學或出國旅遊等消費活動。
  7、不得投資金融商品（如股票、基金等）之相關行為。
  8、不得駕駛超過新台幣（下同）500,000元以上之車輛。但因
     營業謀生必要者，不在此限。
  9、每月日常生活支出不得逾政府公告當年度各縣市最低生活
     標準。
 10、每人每月房屋租金不得逾4,000元，每戶每月不得逾10,000
     元。
 11、除維持生計之必要外，不得購買1,000元以上之商品或服務
     。
 12、每月應製作收入支出帳目明細並保留收據或憑證，以供法院
     定期查核。


司法院資訊處製作；財團法人民間司法改革基金會備份。
